SANTIAGO HURTADO GÓMEZ





DATOS PERSONALES

DIRECCIÓN

Calle 3c #22b - 61 Tuluá Colombia

TELÉFONO

3105213555

EMAIL

Tiago.h.g@outlook.com

COMPETENCIAS

Adobe After Effects

Adobe Premiere Pro

Microsoft Office

Adobe Illustrator

Adobe Photoshop

CorelDraw

IDIOMAS

Español; Castellano

Ingles

PERFIL PROFESIONAL

Estudiante en su ultimo semestre de carrera. Preparado para utilizar mis habilidades y pasión frente al diseño con el fin para impulsar la misión de una compañía. Tecnológicamente hábil, ofrezco experiencia con muchas plataformas, programas de tecnología de oficina y habilidades informáticas. Aporto una actitud positiva y la voluntad y motivación para aprender nuevos conocimientos.

Tuluá

Tuluá

Tuluá

Tuluá

EXPERIENCIA LABORAL

Vendedor.	Textiles	Duke S.A.S	

Ene 2018 — Ene 2019

JEFE INMEDIATO: Guillermo Lozano Mejía

TELÉFONO: 2258030

Diseñador Gráfico, Mundo Alitas

Ago 2019 — Sep 2020

JEFE INMEDIATO: Víctor Mendoza

Diseñador Gráfico, Caps Factory

Nov 2021 — Ene 2022

JEFE INMEDIATO: Efraín Puerta

TELÉFONO: 318 6331233

Diseñador Gráfico, Pilos Creativos

Feb 2022 — Nov 2022

JEFE INMEDIATO: Alexander Ávila Ramírez

TELÉFONO: 316 3843436

Diseñador Gráfico, Makro publicidad Tuluá

Ene 2022

JEFE INMEDIATO: Cristian Ramírez

TELÉFONO: 316 6599073

FORMACIÓN

Básica primaria, Colegio Talentos

Feb 2005 — Nov 2010

Bachiller Académico, Academia Militar General Carlos

Feb 2013 — Nov 2016

Técnico en animación 3D, Espi

Tuluá

Tuluá

Feb 2017 — Jun 2019

Técnico Profesional en Diseño Grafico , Fundación Universitaria de Dibujo Profesional

Cali

Jul 2019 — Jul 2023